【裁判字號】    91,易,1803
【裁判日期】    920129
【裁判案由】    竊盜
【裁判全文】
臺灣桃園地方法院刑事判決                        九十一年度易字第一八三號
    公  訴  人  臺灣桃園地方法院檢察署檢察官
    被      告  乙○○  男  四.
右列被告因竊盜案件，經檢察官提起公訴（九十一年度偵字第一五四二０號），及移
送併辦（九十一年度偵字第二一七七八號），本院判決如左：
        主  文
乙○○連續攜帶兇器，毀壞安全設備竊盜，累犯，處有期徒刑參年。
扣案鐵撬壹支沒收。
        事  實
一、乙○○竊盜前科累累，其曾於民國六十八年間犯竊盜罪，經台灣台北地方法院於
    六十八年八月十五日判處有期徒刑六月、緩刑三年確定，又於七十二年間因犯竊
    盜罪，經本院於七十二年十二月十六日判處罰金三百元確定，再於七十四年間因
    犯竊盜罪，經本院於七十四年三月九日判處有期徒刑七月確定，又於七十七年間
    因犯竊盜罪，經台灣高等法院於七十七年四月廿一日判處有期徒刑十月，嗣經最
    高法院以中華民國七十七年罪犯減刑條例減為有期徒刑五月確定，再於七十九年
    間因犯竊盜罪，經本院於七十九年二月廿八日判處有期徒刑一年確定，又於八十
    年間因犯竊盜罪，經本院判處有期徒刑一年四月確定，再於八十五年間因犯竊盜
    罪，經本院判處有期徒刑二年六月嗣經台灣高等法院維持確定，刑起日期為八十
    六年十月一日，至八十七年十一月十三日假釋出監，須至八十九年三月九日始縮
    刑期滿，詎於假釋期間之八十八年間更犯竊盜罪，經本院於八十八年九月六日判
    處有期徒刑一年嗣經台灣高等法院維持確定，其前之假釋亦經撤銷，須服殘刑一
    年三月又廿五日，該殘刑並插接前開一年之有期徒刑執行之，至九十年十月一日
    縮刑期滿始出監。竟不知悔改，基於意圖為自己不法之所有之概括犯意：(1)先於
    九十一年八月十七日下午五時許，騎乘車號ＭＯＵ－四二七號重型機車（未掛牌
    照）至丙○○位在桃園縣大溪鎮○○○段九十五之四號工寮，以丙○○所有之放
    在前開工寮外面之客觀上足對人之生命、身體造成危害而可供兇器所用之鐵鎚一
    把，破壞該工寮大門上之鐵鍊及附掛之鎖頭而侵入該工寮，乙○○入內後，除破
    壞置於工寮內部之流理台（毀損部分未據合法告訴），又竊取置於工寮大門內側
    右邊之抽水馬達一個，得手後將該馬達搬出工寮外，置於機車上欲行載走，為丙
    ○○適時發現並報警處理，警方趕至現場時，乙○○趁隙逃逸，並將其之前開機
    車及竊得之抽水馬達棄置該處。經警循線追查，始於同日晚間十一時許，在桃園
    縣大溪鎮上田心子二十四號廣場查獲藏匿該處之乙○○。(2)又承前同一意圖為自
    己不法之所有之概括犯意，於九十一年十一月廿七日下午三時許，攜帶其所有之
    客觀上足對人之生命、身體造成危害而可供兇器所用之鐵撬一支，至桃園縣大溪
    鎮三元里忠勤三村，乘該眷村之居民均已他遷，無人看管之隙，以前開鐵撬將眷
    戶之大門共四十五扇卸下，堆放在地上，準備叫車搬離，適為警方於同日下午五
    時四十分許，在忠勤三村四十六號前將之查獲逮捕並扣得前開鐵撬一支。
二、案經桃園縣警察局大溪分局報告臺灣桃園地方法院檢察署檢察官偵查起訴及移送
    併辦。
        理  由
一、訊據被告乙○○關於事實欄一(1)之答辯：其於本院九十一年二月十八日第一次審
    理時本辯稱伊沒有撬壞工寮門鎖，馬達亦放在工寮門外，伊以為該馬達沒有人要
    就拿走云云。惟查：若被告所辯屬實，則其心胸坦蕩，斷無將其所有價值不匪之
    ＭＯＵ－四二七號重型機車留於現場，匆匆逃離之必要，且其之前開辯詞，非惟
    與警訊時之自白不符，亦與其在內勤檢察官訊問時所自承之伊用鐵鎚敲門鎖進入
    工寮，馬達置於門旁邊之詞不符，然其在內勤檢察官訊問時所自承之事實，反與
    被害人丙○○於警訊時之證詞相符，本院乃於前開審理期日先當庭播放檢察官偵
    訊時之錄音帶勘驗，發現該錄音帶無任何聲音存錄，乃再行播放警訊錄音帶，該
    錄音帶存錄之內容：「被告起初辯稱是去案發地點撿東西，後來自承是去撿他人
    （丙○○）的東西，並說有拿抽水馬達一台，還說有進入工寮內破壞內部之流理
    台，又承認持鐵鎚撬壞門鎖進入工寮，進入工寮並將馬達搬上機車，預備將馬達
    賣掉，貼補家用。」，此有該日之審理筆錄可稽，至此，被告始承認前開辯詞均
    屬謊言。再，訊據被告關於事實欄一(2)之答辯：因為該處眷村是空屋，不知眷村
    木門尚有人要，才會去拿木門云云。惟查：被告既知竊盜之地點係眷村，即使眷
    村面臨老舊拆除或重建，然眷村內之財物尤其諸如眷村內之建物及其附屬品（如
    本件之木門），所有權人仍屬國防部聯勤總司令部所有、管理，自應由該所有人
    或管理人處分該等財物，外人無權對該眷村內之財物如何處理置喙，況本件竊盜
    地點既係眷村，並非屬獨立之一或二間空屋，則該處之物品如何處理、是否果無
    人要、抑或預備或已經由管理者標由他人處理回收，並非無詢問之管道，被告竟
    逕自赴該眷村將木門多達四十五扇卸下，並預備以車輛載走（被告自承者），其
    不法所有之意圖至明，不得藉口該處無人住，即脫卸竊盜罪責。綜上，被告前開
    辯詞均無非臨訟卸責之詞，不足採信，此外，復有被害人丙○○、證人（眷村實
    際管理人）甲○○供證在卷，並有贓物領據二紙，現場蒐證照片共十三幀在卷可
    稽，扣案之鐵撬一支，經本院當庭勘驗「長約六十公分，為實心鐵材製作，重量
    接近二公斤，一頭為弓字型，尖端具有拔鐵釘之功能，另一頭則為尖型，可用以
    翹開物品。」，確足堪兇器使用，此亦有審判筆錄足憑，本件事證明確，被告犯
    行足堪認定。
二、被告前後二次攜帶客觀上足對人之生命、身體造成危害而可供兇器所用之鐵鎚、
    鐵撬各一支犯案，故核其如事實欄一(1)之所為，係犯刑法第三百二十一條第一項
    第二款、第三款之加重竊盜罪，其如事實欄一(2)之所為，係犯刑法第三百二十一
    條第一項第三款之加重竊盜罪。被告所犯前開二犯行，時間緊接，所犯又係構成
    要件相同之罪名，顯係基於概括犯意為之，為連續犯，以一罪論，並論以較重之
    刑法第三百二十一條第一項第二款、第三款之加重竊盜罪，並依刑法第五十六條
    之規定加重其刑；公訴人雖僅起訴被告如事實欄一(1)之犯行，然如事實欄一(2)之
    犯行，既與已起訴部分具有連續犯裁判上一罪之關係，自在本院得一併審究之範
    圍內。被告曾於六十八年間犯竊盜罪，經台灣台北地方法院於六十八年八月十五
    日判處有期徒刑六月、緩刑三年確定，又於七十二年間因犯竊盜罪，經本院於七
    十二年十二月十六日判處罰金三百元確定，再於七十四年間因犯竊盜罪，經本院
    於七十四年三月九日判處有期徒刑七月確定，又於七十七年間因犯竊盜罪，經台
    灣高等法院於七十七年四月廿一日判處有期徒刑十月，嗣經最高法院以中華民國
    七十七年罪犯減刑條例減為有期徒刑五月確定，再於七十九年間因犯竊盜罪，經
    本院於七十九年二月廿八日判處有期徒刑一年確定，又於八十年間因犯竊盜罪，
    經本院判處有期徒刑一年四月確定，再於八十五年間因犯竊盜罪，經本院判處有
    期徒刑二年六月嗣經台灣高等法院維持確定，刑起日期為八十六年十月一日，至
    八十七年十一月十三日假釋出監，須至八十九年三月九日始縮刑期滿，詎於假釋
    期間之八十八年間更犯竊盜罪，經本院於八十八年九月六日判處有期徒刑一年嗣
    經台灣高等法院維持確定，其前之假釋亦經撤銷，須服殘刑一年三月又廿五日，
    該殘刑並插接前開一年之有期徒刑執行之，至九十年十月一日縮刑期滿始出監，
    此有台灣高等法院被告全國前案紀錄表一紙在卷足稽，被告於五年內再犯本件有
    期徒刑以上之罪，為累犯，應依刑法第四十七條之規定，遞加重其刑。爰審酌被
    告攜帶兇器竊盜之危害性甚大、其竊取財物之價值、其犯後態度、其竊盜前科累
    累，經多次減刑、假釋，仍不知悔改（然姑念其於本案先後二次竊盜之地點尚無
    人居住、連續犯行僅二次、且竊取財物價值尚非重大，暫不於此宣付強制工作）
    ，從事正當職業等一切情狀，量處如主文所示之刑，資以懲誡。扣案鐵撬一支為
    被告所有供其犯罪所用之物，業據其陳述明確，應依刑法第三十八條第一項第二
    款之規定宣告沒收。
據上論斷，應依刑事訴訟法第二百九十九條第一項前段，刑法第五十六條、第三百二
十一條第一項第二款、第三款、第四十七條、第三十八條第一項第二款，判決如主文
。
本案經檢察官鍾雅蘭到庭執行職務
中      華      民      國      九十二    年      一    月      廿九    日
                                臺灣桃園地方法院刑事第一庭
                                      法  官    曾  雨  明
右正本證明與原本無異。
如不服本判決，應於判決送達後十日內向本院提出上訴狀( 應附繕本 )，上訴於
臺灣高等法院。
                                      書記官    戴  育  萍
中        華        民        國    九十二    年    一    月    三十    日
附論罪科刑依據之法條：
刑法第三百二十一條第一項第二款、第三款
犯竊盜罪而有左列情形之一者，處六月以上、五年以下有期徒刑：
  二、毀越門扇、牆垣或其他安全設備而犯之者。
  三、攜帶兇器而犯之者。


司法院資訊處製作；財團法人民間司法改革基金會備份。
